【裁判字號】    97,抗,596
【裁判日期】    970619
【裁判案由】    沒入保證金
【裁判全文】
臺灣高等法院刑事裁定                   97年度抗字第596號
抗  告  人
即  被  告  甲○○
上列抗告人因沒入保證金案件，不服臺灣板橋地方法院中華民國
97年4 月30日裁定（97年度聲字第1677號），提起抗告，本院裁
定如下：
    主  文
抗告駁回。
    理  由
一、聲請意旨略以：具保人楊煌欽因被告甲○○犯違背安全駕駛
    致交通危險罪案件，經依臺灣板橋地方法院檢察署指定保證
    金額新臺幣（下同）2 萬元，出具現金保證後，將被告釋放
    ，茲因該被告逃匿，依刑事訴訟法第118 條之規定，應沒入
    具保人繳納之保證金（96年刑保字第96006373號），爰依同
    法第121條第1項之規定，聲請沒入具保人繳納之保證金。
二、原裁定以：
（一）按具保之被告逃匿者，應命具保人繳納指定之保證金額，
      並沒入之；不繳納者，強制執行；保證金已繳納者，以法
      院裁定沒入之，刑事訴訟法第118條第1項、第121條第1項
      分別定有明文。
（二）經查：被告經臺灣板橋地方法院檢察署檢察官依法傳喚，
      無正當理由不到案執行，復經該署檢察官依法拘提無著。
      又具保人經通知復未遵期通知或帶同被告到案接受執行，
      有送達證書2紙、臺灣板橋地方法院檢察署通知1紙、臺灣
      板橋地方法院檢察署拘票暨拘提報告書1 份、法務部戶役
      政連結作業系統查詢資料2紙、保證金收據影本1紙在卷可
      稽。且被告迄今仍逃匿中，尚未到案執行，復經原審查明
      屬實，有本院在監在押全國紀錄表附卷足憑，被告顯已逃
      匿。依上開說明，自應將具保人原繳納之保證金沒入。
三、被告抗告意旨略以：被告因公共危險案件經判決拘役59日，
    如易科罰金5萬9千元，於民國97年1 月間接獲「簡易判決書
    」。然因被告在中壢市工作，未收到法院判決通知，無法如
    期於裁決日前往法院開庭。及至97年5 月13日前往中和市錦
    和派出所領取通知，已錯過裁決日，得知保證金2 萬元遭沒
    收，旋即於同年月16日前往法院繳交罰金5萬9千元，被告實
    無逃亡之虞。被告係因工作之故而未收到通知，致未到庭，
    深感悔意，且家境清寒，爰請撤銷原裁定，退還保證金。
四、惟被告經臺灣板橋地方法院檢察署檢察官依法傳喚，無正當
    理由不到案執行，復經該署檢察官依法拘提無著；且具保人
    經通知亦未遵期通知或帶同被告到案執行，迄至原審裁定時
    仍未到案，被告顯已逃匿，原審因依檢察官聲請，裁定沒入
    具保人原繳納保證金，自屬有據。被告所稱因工作未收受傳
    喚通知，並已於97年5 月16日執行易科罰金，縱然實情，亦
    無解於被告先前逃匿之事實。被告據以指稱原裁定不當，為
    無理由，應予駁回。
據上論斷，應依刑事訴訟法第 412條，裁定如主文。
中    華    民    國    97    年    6     月    19    日
                  刑事第四庭    審判長法  官  沈宜生
                                      法  官  周煙平
                                      法  官  陳國文
以上正本證明與原本無異。
不得再抗告。
                                      書記官  楊麗娟
中    華    民    國    97    年    6     月    19    日


司法院資訊處製作；財團法人民間司法改革基金會備份。
